# 审计遇到问题，麻烦老师

提问人：我是 MSS 时间：2019-04-23 19:33:13
事情是这样的, 甲公司和一乡村 (简称 b 村) 共同出资购买一电站，甲出资 500 万，b 村出资 300 万。双方约定，该电站最终所有权归 b村，甲只对该电站产生的发电收入，按 8 成享有收益。企业将 500 万计入可供出售金融资产，我想麻烦下老师们如何处理？

回答人：chenyiwei
为何甲出资占大头却只有 80% 收益权？可以享有多少年的收益权？预计这些年限内可获得的收益占比多大？能否确保甲公司回收投资并获取合理收益？电站日常运营维护由谁负责？成本由谁承担？
另外，该安排是否存在其他特殊考虑，如甲公司利用这种方式向 B 村支付扶贫款等？